# 工程施工小余工程结算列报为预收账款，如何理解。

提问人：柳寒秋 时间：2021-10-20 16:31:12
原准则要求工程施工小于工程结算时，在报表中作为预收账款列报。但是实际中双方办理了结算但业主方没有办理付款，请问各位老师，作为预收列报是合适？

回答人：chenyiwei
这种情况，除了将工程施工和工程结算抵销后列报以外，对于同时确认的应收账款也要纳入抵销范围（原准则下无合同资产、合同负债概念），将同一建造合同下的应收账款和预收账款抵销后按净额列报。